臺灣臺中地方法院民事裁定
111年度聲字第229號
聲  請  人  洪定    


相  對  人  劉有亮  
上列當事人間聲請停止執行事件，本院裁定如下：
    主    文
聲請人供擔保新臺幣64萬9,500元後，本院111年度司執字第5459
7號給付票款強制執行事件，就聲請人所為之強制執行程序，於
本院111年度訴字第1483號確認本票債權不存在等事件撤回、和
解、調解成立或裁判確定前應暫予停止。
    理    由
一、聲請意旨略以：相對人對聲請人提起給付票款強制執行事件
    （即本院111年度司執字第54597號事件，下稱系爭執行事件
    ），惟聲請人就該本票已向本院提起確認本票債權不存在事
    件訴訟在案（即本院111年度訴字第1483號事件），系爭執
    行事件一旦執行，勢難回復原狀。為此，聲請人願供擔保，
    請准裁定系爭執行事件，於本院上開確認本票債權不存在事
    件判決確定前暫予停止執行等語。
二、按強制執行程序開始後，除法律另有規定外，不停止執行，
    強制執行法第18條第1項定有明文。次按發票人主張本票係
    偽造、變造者，於本票裁定送達後20日內，得對執票人向為
    裁定之法院提起確認之訴；發票人主張本票債權不存在而提
    起確認之訴不合於非訟事件法第195條第1項之規定者，法院
    依發票人之聲請，得許其提供相當並確實之擔保，停止強制
    執行，非訟事件法第195條第1項、第3項分別定有明文。準
    此，本票之發票人非以本票係偽造、變造為由提起確認本票
    債權不存在之訴，並向法院聲請停止執行時，法院得定相當
    並確實之擔保，裁定停止強制執行程序。又法院因必要情形
    或依聲請定相當並確實之擔保，為停止強制執行之裁定者，
    此項擔保係備供強制執行債權人因停止執行所受損害之賠償
    ，故法院定擔保金額時，自應斟酌該債權人因停止執行可能
    遭受之損害，以為衡量之標準。而債權人因停止執行可能遭
    受之損害，在金錢給付之情形，係指債權人因停止執行延後
    受償，未能即時利用該款項，所可能遭受之損害而言（最高
    法院106年度台抗字第123號裁定參照）。參諸民法第233條
    第1項前段、第203條規定，遲延之債務，以支付金錢為標的
    者，債權人得請求依法定利率計算之遲延利息；應付利息之
    債務，其利率未經約定，亦無法律可據者，週年利率為百分
    之5。此項遲延利息之本質屬於法定損害賠償，應可據為金
    錢債權遲延受償所可能發生之損害之賠償標準。
三、經查：
㈠、相對人前持聲請人於民國111年2月14日共同簽發，票面金額
    新臺幣（下同）300萬元，票據號碼為TH0000000號之本票（
    下稱系爭本票），向本院聲請本票裁定強制執行，經本院以
    111年度司票字第1738號裁定准許並確定在案。而聲請人於1
    11年4月29日起訴，請求確認系爭本票債權不存在，現由本
    院以111年度訴字第1483號確認本票債權不存在等事件受理
    。茲相對人持系爭本票裁定為執行名義，聲請強制執行聲請
    人之財產，經系爭執行事件受理，執行程序目前尚未終結等
    情，此經本院職權調取系爭執行事件卷宗、111年度訴字第1
    483號確認本票債權不存在等事件卷宗核閱屬實。揆諸上開
    規定與說明，聲請人聲請停止執行，即屬有據，應予准許。
  ㈡至聲請人應提供之擔保金部分，本院審核系爭執行事件卷宗
    結果，相對人對聲請人聲請執行之債權額為本金新臺幣（下
    同）300萬元，倘系爭執行事件停止執行，可能造成相對人
    受到之最大損害，應係前揭債權未能提前受償，而受有該債
    權額依法定利率計算之損失，應以該數額按法定利率5%計算
    之遲延利息；又本案訴訟之標的金額逾民事訴訟法第466條
    所定數額，屬得上訴第三審事件，經參酌各級法院辦案期限
    實施要點第2條規定，推定本院111年度訴字第1483號確認本
    票債權不存在等事件之訴訟期間共計4年4月（即4.33年，依
    該規定民事通常程序第一審審判案件應於收案之日起1年4個
    月內終結，第二審為2年，第三審則為1年）。本院綜合上情
    ，認為聲請人所應供之擔保金額，以649,500元為適當【計
    算式：300萬元×5％×3）＝649,500元】。
四、依非訟事件法第195條第3項，裁定如主文。
中　　華　　民　　國　　111 　年　　8 　　月　　3 　　日
                  民事第五庭    法  官　李蓓
以上正本係照原本製作。　　　　　　　　　
如不服本裁定應於送達後10日內向本院提出抗告狀，並繳納抗告
費新臺幣1000元。
中　　華　　民　　國　　111 　年　　8 　　月　　4 　　日
                                書記官  陳采瑜